

Sebastian Peinelt

Full Stack Web Developer

Junior Full Stack Web Developer mit einer Leidenschaft für Codierung und Problemlösung. Erfahrung in der Erstellung responsiver Websites und der Optimierung des Benutzererlebnisses. Bereit, durch die Entwicklung innovativer Weblösungen einen Beitrag für Unternehmen zu leisten. Absolvierte fortgeschrittene Programmierkurse zur Verbesserung der Fähigkeiten. Wenn Sie noch mehr über mich erfahren möchten, besuchen Sie mein Portfolio und mein GitHub-Profil!

Sebastian.Peinelt@live.de

Prei Gleichen, Deutschland

in linkedin.com/in/sebastian-peinelt

0179-5330537

bulletstormxt.github.io/portfolio/

github.com/BulletStormXT

KOMPETENZEN

AUSBILDUNG

Full Stack Web Developer

DCI - Digital Career Institute

07/2023 - 09/2024

Remote Berlin

Weiterbildung

Ubuntu, Linux BashGit, GitHub

HTML5, CSS3, SASS
 BootStrap, TailwindCSS

Node.JS, JS, TS, React.JSMongoDB, express.JS

Web-Design & CCNA

WBS-Training AG

04/2021 - 07/2021 Erfurt

Weiterbildung

- HTML5, CSS3, PHP8 - CCNA

Netzwerk- und Systemadministrator

IAD - Informations- und angewandte Datentechnik

06/2014 - 12/2014 Erfurt

PROJEKTE

DCI-Abschluss, Team-Projekt, e-Commerce, mov3thek (06/2024 - 07/2024)

- Thema wurde frei Gewählt vom gesamten Team
- React.JS, HTML5, CSS3, React-Icons, PostCSS, NodeJS, MongoDB, mongoose, React-Router, React-Bootstrap, CRA, JavaScript. JWT, Trello, Lunacy, Discord
- Win 10/11, Ubuntu, Git, GitHub, VSCode, Bash, PS, npm, LiveShare, GitHub-Branches, Google Chrome, InkScape

e-Commerce - Spice-Shop (03/2024 - 03/2024) 🕜

- e-Commerce-Webseite als Team-Projekt erstellt w\u00e4hrend Weiterbildung beim DCI
- React.JS, HTML5, CSS3, React-Icons, PostCSS, NodeJS, JSON-Server, React-Router, Vite.JS
- Win 10/11, Ubuntu, Git, GitHub, VSCode, Bash, PS, npm, LiveShare, GitHub-Branches, Google Chrome, InkScape

Windows Upgrading (05/2016 - 07/2016)

Projekt für die Stelle bei Computer Service GmbH, Ilmenau

Fachassistent RIM (09/2021 - 02/2022)

- IT-Bestandaufnahme bei Bundesagentur für Arbeit

BERUFLICHER WERDEGANG

Fachassistent RIM

Bundesagentur für Arbeit

Besondere Leistungen/Aufgabenbereich

- Bestandaufnahme, IT und Mobilgeräte Thüringen
- IT-Rollout an verschiedenen Standorten begleitet
- Mitentwicklung bei Software für Bestandsaufnahme

Fachinformatiker für SystemintegrationComputer System GmbH

05/2016 - 07/2016 Ilmenau

Besondere Leistungen/Aufgabenbereich

- Support und Fernwartung
- Upgrade von Client-OS (Windows XP/7/8/8.1 zu Win10)
- Installationen von Client- und Server-OS
- VMware Sphere, Proxmox

ZERTIFIKATE

Full Stack Web / Software Developer (07/2023 - 09/2024)

MCP (Microsoft Certified Professional) (06/2014 - 12/2014)

weitere Zertifikate im LinkedIn Profil

SPRACHEN

Deutsch Englisch
Muttersprache Fließend